臺灣板橋地方法院刑事判決　　　　　　　96年度易字第1834號
公　訴　人　臺灣板橋地方法院檢察署檢察官
被　　　告　甲○○
　　　　　　　　　　〔另案在臺灣桃園監獄執行中〕
上列被告因竊盜案件，經檢察官提起公訴〔９６年度偵字第１１
９５３號〕。本院裁定行簡式審判程序，茲判決如下：
    主  文
甲○○於夜間侵入有人居住之建築物竊盜，累犯，處有期徒刑柒
月；減為有期徒刑參月又拾伍日，如易科罰金，以新臺幣壹仟元
折算壹日。
    事  實
壹、甲○○前於〔一〕民國〔下同〕９０年間，因施用第壹、貳
    級毒品案〔臺灣桃園地方法院檢察署９０年度毒偵字第１４
    ９４號〕，經臺灣桃園地方法院依序判處有期徒刑柒月、有
    期徒刑肆月，並定執行刑為有期徒刑拾月確定。〔二〕９１
　　年間，因施用第壹、貳級毒品案〔臺灣桃園地方法院檢察署
  　９１年度毒偵字第１３號〕，經臺灣桃園地方法院依序判處
    有期徒刑玖月、有期徒刑肆月，並定執行刑為有期徒刑拾壹
    月確定。〔三〕上列〔一〕、〔二〕所示徒刑接續執行，嗣
    於９２年７月１１日，因縮短刑期，假釋出監〔假釋縮刑期
    滿日為９３年１月２７日〕。〔四〕９３年間，因施用毒品
    案〔臺灣桃園地方法院檢察署９３年度毒偵字第２２４８號
    〕，經臺灣桃園地方法院判處有期徒刑柒月確定。〔五〕９
    ３年間，因竊盜案〔臺灣桃園地方法院檢察署９３年度偵字
    第９９２３號〕，經臺灣桃園地方法院判處有期徒刑陸月，
    如易科罰金，以銀元參佰元折算壹日確定。〔六〕上列〔四
    〕、〔五〕所示徒刑，更定執行刑為有期徒刑壹年確定；上
    列〔三〕所示假釋經撤銷確定，殘刑陸月拾陸日，與上列更
    定之執行刑，接續執行，嗣於９４年１０月１４日因縮短刑
    期，假釋出監〔假釋縮刑期滿日為９４年１２月１１日〕，
    在有期徒刑所餘刑期內，未經撤銷假釋，餘刑以已執行論。
貳、甲○○未見悔悟，竟意圖為自己不法之所有，於９６年２月
    １４日夜間即清晨５時４１分許，擅自侵入有人居住之臺北
    縣鶯歌鎮○○○街１５號地下室，趁人不覺之際，徒手打破
    置放該處、乙○○所有牌照號碼ＥＲ－０２６６號自用小客
    車〔下稱甲車〕車窗後〔毀損部分，未據告訴〕，竊取甲車
    內ＨＰ牌之ＰＤＡ壹個、ＧＰＳ及車外天線壹組、ＫＥＮＷ
    ＯＯＤ牌無線電車機壹組、ＡＩＷＡ牌汽車音響一組〔含６
    片裝ＣＤ、車用擴音器〕、Ｘ２雷朋太陽眼鏡壹組、絞盤控
    制線等物〔市值合計約新臺幣伍萬元〕，得手後，旋即逃逸
    。迄於同年月１５日上午８時３０分許，乙○○始發現甲車
    車內財物遭竊，經報警後，根據監視錄影資料及甲車內所採
    集血液鑑驗結果，始悉上情。
參、案經臺北縣政府警察局三峽分局報告臺灣板橋地方法院檢察
    署檢察官偵查起訴。
    理  由
壹、上揭事實，業據被告坦承不諱〔參見本院準備程序筆錄、簡
    式審判筆錄〕，核與被害人乙○○指述被害情節〔參見偵卷
    第７頁至第１０頁〕，互核相符，復有〔一〕現場監視視訊
    翻拍之照片〔附偵卷第２５頁、第２６頁〕。〔二〕刑事案
    件證物採驗紀錄表與內政部警政署刑事警察局９６年４月１
    ４日刑一字第０９６００３１９１９號鑑驗書１份〔附偵卷
    第１１頁至第１５頁〕等足佐，已見被告自白情節，與事實
    相符；且查：被害人並未指訴渠失竊『ＥＴＣ收費機盒壹組
    〔起訴書載被害人失竊此物〕』〔參見偵卷第７頁至第１０
    頁〕，爰補正如事實欄；本件事證明確，被告之上揭犯行，
    堪予認定。
貳、核被告所為，係犯刑法第３２１條第１項第１款之夜間侵入
    有人住居建築物竊盜罪；被告前犯事實欄壹所示諸罪，經法
    院判處徒刑確定，嗣於『９４年１２月１１日』執行完畢，
    此有臺灣高等法院被告前案紀錄表足稽，伍年之內，故意再
    犯有期徒刑人上之本罪，依累犯之規定，加重其刑；末按被
    告犯罪時間在９６年４月２４日以前，應按中華民國九十六
    年罪犯減刑條例規定減其宣告刑二分之一。爰審酌被告犯罪
    之動機、目的、手段、所致之損害，暨犯罪後態度等一切情
    狀，量處如主文所示之刑，並諭知減得之刑，暨易科罰金之
    折算標準。
據上論斷，應依刑事訴訟法第２８４條之１、第２７３條之１第
１項、第２９９條第１項前段，刑法第３２１條第１項１款、第
４７條第１項、第４１條第１項前段，中華民國九十六年罪犯減
刑條例第２條第１項第３款、第７條、第９條，判決如主文。
中　　華　　民　　國　　96　　年　　8 　　月　　20　　日
                  刑事第一庭    法　官  陳福來
以上正本證明與原本無異。
如不服本判決應於送達後10日內向本院提出上訴狀。
                                書記官  林兆嘉
中　　華　　民　　國　　96　　年　　8 　　月　　20　　日
附錄壹：本件論罪科刑參考法條：
刑法第３２１條：
犯竊盜罪而有左列情形之一者，處六月以上、五年以下有期徒刑
：
一　於夜間侵入住宅或有人居住之建築物、船艦或隱匿其內而犯
　　之者。
二　毀越門扇、牆垣或其他安全設備而犯之者。
三　攜帶兇器而犯之者。
四　結夥三人以上而犯之者。
五　乘火災、水災或其他災害之際而犯之者。
六　在車站或埠頭而犯之者。
前項之未遂犯罰之。
附錄貳：告訴人、被害人、被告上訴權利告知書：
一、如果您是告訴人或被害人而對本判決不服，請書具不服的理
    由狀，向臺灣板橋地方法院檢察署提出聲請，請求檢察官上
    訴。但要注意可以上訴的期間只有１０天，而且這項可以上
    訴的期間，是以檢察官收受判決正本的日期起算，不是從您
    收到判決以後起算。
二、如果您是被告而對本判決不服，可以在您收到判決後１０天
    內提起上訴，而上訴的目的，既然是希望改變原來的判決，
    所以您的上訴狀一定要記載上訴的具體理由。
三、如果您是被告，也可以在１０天的上訴期間內，先行提出上
    訴狀，但要注意在１０天上訴期間屆滿後的２０天內，向原
    來判決的法院，補提上訴理由狀。
四、如果您有什麼訴訟程序的疑問，可以就近到任何法院的聯合
    服務中心洽詢，也可以依照法律扶助法的規定，向法律扶助
    基金會請求法律扶助。
    法律扶助基金會板橋分會
    　　　地址：臺北縣板橋市○○路○段268號10樓
　　　　　電話：(00)0000-0000
　　　　　傳真：(00)0000-0000
          Email:banciao@laf.org.tw
    法律扶助基金會臺北分會
　　　    地址：臺北市○○○路○段200號6樓
　　　　　電話：(00)0000-0000
　　　　　傳真：(00)0000-0000
　　　　　Email:taipei@laf.org.tw
